【裁判字號】    96,勞上易,28
【裁判日期】    970530
【裁判案由】    給付工資
【裁判全文】
臺灣高等法院高雄分院民事判決        96年度勞上易字第28號
上  訴  人  戊○○
被上訴人    統聯汽車客運股份有限公司
法定代理人  甲○○
訴訟代理人  乙○○
            丙○○
            己○○
上列當事人間請求給付工資事件，上訴人對於民國96年10月30日
臺灣高雄地方法院96年度勞訴字第17號第一審判決提起上訴，本
院於97年5 月20日言詞辯論終結，判決如下：
    主      文
上訴駁回。
第二審訴訟費用由上訴人負擔。
    事實及理由
一、上訴人主張：伊自91年10月9 日起受僱於被上訴人公司，擔
    任營業大客車駕駛員之工作，兩造並簽立勞動契約書。伊於
    95年1 月3 日19時50分許，駕駛被上訴人所有車號708-FA號
    營業大客車（下稱系爭大客車），行經國道一號南下307 公
    里處時，疏未注意車前狀況，自後追撞由訴外人黃正宏所駕
    駛因故障而停放於路肩之車號7K -887 號營業曳引車而肇事
    （下稱系爭車禍），被上訴人公司乃以伊發生系爭車禍為由
    ，於95年1 月4 日起將伊停職停薪，嗣至同年5 月12日始將
    伊復職，惟至同年7 月4 日（按上訴人誤為7 月3 日），被
    上訴人又依該公司之員工工作規則（下稱系爭工作規則）第
    48條第71款及「行車事故處理辦法」第2 條第1 項等規定，
    以上訴人發生系爭車禍係有責肇事，且系爭大客車車損超過
    新台幣（以下同）20萬元為由將伊解僱。惟自伊任職起至系
    爭車禍發生時止，被上訴人公司迄未告知伊有系爭工作規則
    及行車事故處理辦法等規定，伊不知上開規定之內容，自無
    庸受上開規定之拘束。且依系爭工作規則第48條第71款之規
    定，須因「未保持安全距離因而追撞肇事」者始有適用，而
    系爭車禍之肇事主因係因伊「未注意車前狀況」，並非因伊
    「未保持安全距離因而追撞肇事」，是被上訴人公司依系爭
    工作規則及行車事故處理辦法將伊解僱，自非適法。又依被
    上訴人公司所提之系爭大客車估價單可知，被上訴人早於95
    年3 月8 日即已知悉系爭大客車之修理費達384,100 元，惟
    卻遲至同年7 月4 日（按上訴人誤為7 月3 日）始將伊解僱
    ，顯已逾勞動基準法第12條第2 項所規定之30日除斥期間，
    況伊根本未收到被上訴人公司之解僱通知，是被上訴人將伊
    解僱並不合法。則以伊於95年6 月份所領薪資52,062元（日
    薪1,735.4 ，即52,062÷30＝1,735.4） 計算，被上訴人公
    司自95年1 月4 日起至7 月31日止共計短發165 日之薪資，
    且被上訴人公司積欠伊自95年8 月起至96年6 月止共計11個
    月之薪資，合計被上訴人公司積欠伊之薪資為859,023 元（
    1,735.4 ×165 ＋52,062 ×11 ＝859,023） ，又被上訴人
    公司係非法將伊解僱，是伊自無補服上開期間勞務之義務。
    爰依系爭勞動契約之法律關係，求為命被上訴人公司應給付
    伊859,023 元本息等情。原審為上訴人敗訴之判決。其上訴
    聲明：(一)原判決廢棄。(二)被上訴人應給付上訴人859,023 元
    ，及自96年7 月5 日準備書狀繕本送達被上訴人翌日起至清
    償日止，按年息百分之五計算之利息。(三)第一、二審訴訟費
    用由被上訴人負擔。
二、被上訴人則以：依系爭勞動契約第9 條之規定：「本契約未
    規定之事項均依甲方（被上訴人公司）制定之工作規則及規
    章決定之」，是系爭工作規則自係系爭勞動契約內容之一部
    分，上訴人應受其拘束。又上訴人於系爭車禍發生前，曾於
    91年11月24日及93年11月18日分別肇事，且該2 次肇事，伊
    均依行車事故處理辦法之規定，對上訴人為行政處分及按月
    於上訴人薪資中扣除其應負擔之賠償金額，是上訴人顯已知
    悉公司有行車事故處理辦法之規定，上訴人主張其不知有工
    作規則及行車事故處理辦法之規定而不受其拘束云云，自屬
    無據。次按系爭工作規則第48條第71款規定：「駕駛員肇事
    ，其原因係未保持安全距離因而追撞肇事者。其賠償及行政
    處分悉依行車肇事處理辦法辦理」，而公司所定之「行車事
    故處理辦法」第2 條第1 項規定：「每一有責肇事事故，駕
    駛員應負擔賠償責任金額標準如左：(1)自車車損駕駛員全額
    負擔，自車車損金額達20萬元（不含）以上者，解僱」。系
    爭車禍發生後，上訴人雖陳稱其無過失，惟系爭車禍經臺灣
    省台南區車輛行車事故鑑定委員會（下稱台南區鑑定委員會
    ）及臺灣省車輛行車事故覆議鑑定委員會（下稱覆議鑑定委
    員會）2 次鑑定結果，均認上訴人駕駛系爭大客車，未注意
    車前狀況，為肇事主因，是上訴人自係有責肇事，且系爭大
    客車因系爭車禍致車身嚴重損壞，修理費高達399,000 元及
    拖吊費8,400 元，伊之損失已達407,400 元（399,000 ＋8,
    400 ＝407,400） ，是伊依系爭工作規則及「行車事故處理
    辦法」等規定將上訴人解僱，於法並無不合。又系爭車禍經
    台南區鑑定委員會鑑定後，認為上訴人未注意車前狀況，為
    肇事主因，惟上訴人不服該鑑定而申請覆議，伊為求慎重及
    維護上訴人權益，同意待覆議結果後再為處理，嗣經覆議鑑
    定委員會鑑定後，仍認為上訴人未注意車前狀況，為肇事主
    因，此時，伊始確定上訴人應負過失責任。而伊係於95年6
    月22日收到覆議鑑定委員會之鑑定結果傳真後始知悉覆議鑑
    定結果，故伊於同年7 月4 日將上訴人解僱，並未逾勞動基
    準法第12條第2 項所規定30日之除斥期間。況上訴人起訴時
    至原審審理時，均未主張解僱之通知未合法送達，迄至二審
    審理時始主張解僱之通知並未合法送達，顯不足採。綜上，
    伊將上訴人解僱並無不合，上訴人請求伊給付積欠之薪資，
    並無理由等語，資為抗辯。其答辯聲明：上訴駁回。
三、兩造不爭執事項：
（一）上訴人自91年10月9 日起受僱於被上訴人公司，擔任營業
      大客車駕駛員之工作，兩造並簽立系爭勞動契約。
（二）上訴人於95年1 月3 日19時50分駕駛系爭大客車，行經國
      道一號南下307 公里處時，因疏未注意車前狀況，自後追
      撞由黃正宏所駕駛因故障而停放於路肩之車號7K-887號營
      業曳引車而肇事。
（三）被上訴人公司以上訴人發生系爭車禍為由，於95年1 月4
      日將上訴人停職停薪，嗣至同年5 月12日將上訴人復職，
      於同年7 月3 日，被上訴人公司又以系爭車禍係有責肇事
      ，且系爭大客車車損超過20萬元為由，依系爭工作規則第
      48條第71款及「行車事故處理辦法」第2 條第1 項規定，
      不經預告將上訴人解僱。
（四）上訴人分別於91年11月24日及93年11月18日，均因未保持
      安全距離追撞前車而肇事，上訴人該2 次有責肇事，被上
      訴人公司均依該公司所定之「行車事故處理辦法」規定對
      上訴人為行政處分及按月於上訴人薪資中扣除其應負擔之
      賠償金額。
四、兩造所爭執之事項為：(一)上訴人主張其未經被上訴人公司告
    知系爭工作規則及「行車事故處理辦法」，故不受系爭工作
    規則及「行車事故處理辦法」之拘束，有無理由？(二)被上訴
    人公司得否因上訴人發生系爭車禍，依系爭工作規則第48條
    第71款及「行車事故處理辦法」第2 條第1 項規定，不經預
    告將上訴人解僱？(三)被上訴人公司將上訴人解僱，有無以意
    思表示向上訴人為之？有無逾越勞動基準法第12條第2 項所
    規定30日之除斥期間？(四)如被上訴人公司係非法解僱上訴人
    ，則上訴人請求被上訴人公司給付積欠之薪資859,023 元，
    有無理由？本院判斷如下：
（一）上訴人主張其未經被上訴人公司告知系爭工作規則及「行
      車事故處理辦法」，故不受系爭工作規則及「行車事故處
      理辦法」之拘束，有無理由？
  １、依系爭勞動契約第9條規定：「本契約未規定之事項均依
      甲方（即被上訴人）制定之工作規則及規章決定之」（見
      調解卷第74頁），是系爭勞動契約已明文規定就勞動契約
      未規定之事項，依系爭工作規則決定之，則系爭工作規則
      自應作為系爭勞動契約內容之一部分，且上訴人已自承有
      簽立系爭勞動契約，則上訴人對於系爭勞動契約規定之內
      容，自難諉為不知，上訴人主張其不知有系爭工作規則存
      在云云，自非可採。
  ２、次查，上訴人於發生系爭車禍前，曾分別於91年11月24日
      及93年11月18日，因未保持安全距離追撞前車而肇事，且
      該2 次有責肇事，被上訴人均依該公司規定之行車事故處
      理辦法對上訴人為行政處分及按月於上訴人薪資中扣除其
      應負擔之賠償金額等情，為兩造所不爭執（見兩造不爭執
      事項(四)），且依上開2 次車禍上訴人所簽立之行車事故責
      任切結書第2 項記載：「本人自認有責以致事故，願依照
      公司肇事處理辦法之規定處理」等語（見調解卷第75、76
      頁），足見上訴人於發生上開2 次車禍後，顯已知悉被上
      訴人公司有「行車事故處理辦法」之規定，上訴人主張其
      不知有行車事故處理辦法存在云云，亦不足採。
  ３、按「在現代勞務關係中，因企業之規模漸趨龐大受僱人數
      超過一定比例者，僱主為提高人事行政管理之效率，節省
      成本有效從事市場競爭，就工作場所、內容、方式等應注
      意事項，及受僱人之差勤、退休、撫恤及資遣等各種工作
      條件，通常訂有共通適用之規範，俾受僱人一體遵循，此
      規範即工作規則。勞工與雇主間之勞動條件依工作規則之
      內容而定，有拘束勞工與雇主雙方之效力，而不論勞工是
      否知悉工作規則之存在及其內容，或是否予以同意，除該
      工作規則違反法律強制規定或團體協商外，當然成為僱傭
      契約內容之一部」。詳言之，工作規則乃雇主為統一勞動
      條件及工作紀律，單方制定之定型化規則。雇主公開揭示
      時，係欲使其成為僱傭契約之附合契約，而得拘束勞雇雙
      方之意思表示（參照最高法院88年台上字第1696號、91年
      台上字第1625號判決意旨）。查，上訴人於任職之初，已
      與被上訴人公司訂立系爭勞動契約，依系爭勞動契約第9
      條規定：「本契約未規定之事項均依甲方（即被上訴人）
      制定之工作規則及規章決定之」（見調解卷第74頁），該
      條規定所稱之工作規則及規章，自包括被上訴人制定之系
      爭工作規則及「行車事故處理辦法」在內，該等規定因而
      成為系爭勞動契約內容之一部分，上訴人自不得以其不知
      悉系爭工作規則、「行車事故處理辦法」等規定為由，主
      張其不受上開規定之拘束。從而，上訴人主張被上訴人公
      司未告知其系爭工作規則及「行車事故處理辦法」，伊不
      受上開規定之拘束云云，自屬無據。
（二）被上訴人公司得否因上訴人發生系爭車禍，依系爭工作規
      則第48條第71款及「行車事故處理辦法」第2 條第1 項規
      定，不經預告將上訴人解僱？
  １、上訴人於原審已自認其就系爭車禍之發生是有未注意車前
      狀況之過失（見原審卷第162 頁），且系爭車禍經台南區
      鑑定委員會及臺灣省覆議鑑定委員會鑑定結果，均認上訴
      人「駕駛系爭大客車，未注意車前狀況」，為肇事主因，
      而「黃正宏於夜間駕駛聯結車，占用部分外側車道停車，
      警示措施欠完善，為肇事次因」等情，有台南區鑑定委員
      會95年3 月2 日南鑑字第0955900731號函文暨所附鑑定意
      見書及覆議鑑定委員會95年6 月1 日府覆議字第09502002
      34號函文各1 份在卷可稽（見調解卷第31～33頁），是上
      訴人就系爭車禍確有未注意車前狀況之過失，而為系爭車
      禍之肇事主因等情，洵堪認定。
  ２、查，系爭工作規則第48條第71款固規定：「駕駛員肇事，
      其原因係未保持安全距離因而追撞肇事者，其賠償及行政
      處分悉依行車肇事處理辦法辦理」等語。惟解釋意思表示
      ，應探求當事人之真意，不得拘泥於所用之辭句，民法第
      98條定有明文。本件系爭工作規則第48條係針對被上訴人
      公司行車人員（即指駕駛人員）有違規情事時予以處分之
      規定，而觀之該條所規定合計77款違規之情形，就駕駛員
      因違反交通規則而肇事時之處分，僅於第44款、第71款及
      第72款予以規定，其中第44款係規定：「行車肇事致人死
      亡，其責任確定為有業務過失者，解僱」等語；第72款規
      定：「駕駛員肇事，其原因係酒後駕駛、闖紅燈、行駛路
      肩、吸食違禁藥品等因而追撞肇事者，解僱並負全額賠償
      責任」等語，是第44款及第72款均係針對駕駛人有嚴重違
      反交通規則如闖紅燈等而肇事或致人死亡之重大情形時，
      予以最重之解僱處分，而於其他違反交通規則如未保安全
      距離或未注意車前狀況等情形而肇事時，則依第71款規定
      ，依行車事故處理辦法第1 、2 項之規定，視損失金額之
      輕重而有申誡、記過、解僱等不同之處分方式，應為系爭
      工作規則第48條第71款規定之真意。況駕駛人未保持安全
      距離而肇事，自可認其係未適當注意車前狀況，而未保持
      一定之安全距離而導致，故未保持安全距離解釋上亦可包
      含未注意車前狀況之情形在內。綜上，上訴人主張其係因
      未注意車前狀況而發生系爭車禍，並不符合系爭工作規則
      第48條第71款之情形云云，難謂可採。
  ３、本件上訴人發生系爭車禍，有未注意車前狀況之過失，符
      合系爭工作規則第48條第71款之規定，已如上述，而依被
      上訴人公司所定之「行車事故處理辦法」第2 條第1 項規
      定：「每一有責肇事事故，駕駛員應負擔賠償責任金額標
      準如左：(1)自車車損駕駛員全額負擔，自車車損金額達20
      萬元（不含）以上者，解僱」（見調解卷第17頁、第18頁
      ），而被上訴人所有之系爭大客車因系爭車禍致車身嚴重
      損壞，致其支出修理費39萬9,000 元及拖吊費8,400 元，
      合計損失為40萬7,400 元等情，業據被上訴人提出統一發
      票2 紙及拖吊費用明細表1 紙為證（見原審卷第23頁、第
      24頁），堪信為真。準此，上訴人因過失而發生系爭車禍
      ，且致被上訴人公司受有系爭大客車40萬7,400 元之損失
      ，則被上訴人公司依系爭工作規則第48條第71款及「行車
      事故處理辦法」第2 條第1 項規定將上訴人解僱，並無不
      合。且上訴人前曾分別於91年11月24日及93年11月18日，
      均因未保持安全距離追撞前車而肇事，詎此次仍因未注意
      車前狀況而發生系爭車禍，嚴重影響被上訴人公司身為重
      要國道客運業者之企業形象，損及乘客對被上訴人公司之
      信賴感，且被上訴人公司於上訴人前開2 次肇事後，均依
      該公司「行車事故處理辦法」之規定對上訴人為行政處分
      及按月於上訴人薪資中扣除其應負擔之賠償金額，而上訴
      人此次又因未注意車前狀況而發生系爭車禍，故客觀上已
      難期待被上訴人公司採用解僱以外之懲處手段而繼續其僱
      傭關係，且被上訴人公司所為之懲戒性解僱與上訴人之違
      反工作規則行為在程度上亦屬相當，自應認已符合「情節
      重大」之要件。
  ４、按勞基法第12條第1 項第4 款規定，勞工有違反勞動契約
      或工作規則，情節重大者，雇主得不經預告終止契約。所
      謂「情節重大」，係屬不確定之法律概念，不得僅就雇主
      所訂工作規則之名目條列是否列為重大事項作為決定之標
      準，須勞工違反工作規則之具體事項，客觀上已難期待雇
      主採用解僱以外之懲處手段而繼續其僱傭關係，且雇主所
      為之懲戒性解僱與勞工之違規行為在程度上須屬相當，方
      符合上開勞基法規定之「情節重大」之要件。則勞工之違
      規行為態樣、初次或累次、故意或過失違規、對雇主及所
      營事業所生之危險或損失、勞雇間關係之緊密程度、勞工
      到職時間之久暫等，均為是否達到懲戒性解僱之衡量標準
      （最高法院95年台上字第2465號判決意旨參照）。上訴人
      既有違反勞動契約與工作規則，而情節重大之情形，已如
      上述，則被上訴人依勞動基準法第12條第1 項第4 款之規
      定，不經預告終止其與上訴人間之勞動契約，依上開說明
      ，自屬有據。上訴人主張被上訴人係非法將伊解僱云云，
      即屬無據。
（三）被上訴人公司將上訴人解僱，有無以意思表示向上訴人為
      之？有無逾越勞動基準法第12條第2 項所規定30日之除斥
      期間？
  １、被上訴人公司主張伊於95年7 月4 日依系爭工作規則第48
      條第71款及行車事故處理辦法第2 條第1 項規定將上訴人
      解僱等情，業據其提出簽辦單及獎懲人事命令為證（見原
      審卷第118 頁、調解卷第73頁），上訴人對此亦不爭執，
      堪信為真，惟上訴人則以伊未收到被上訴人公司之解僱通
      知等語置辯。查被上訴人訴訟代理人雖曾稱並未將解僱通
      知寄給上訴人；其後又具狀稱至於有沒有送給上訴人，時
      間太久了，不曉得了；並主張被上訴人公司有將解僱之人
      事命令公告，貼在旗楠站之公告欄上，是95年7 月4 日公
      告；被上訴人公司一般解僱駕駛員流程，係總公司人事課
      發布解僱令後，送交所屬廠站，由所屬廠站主管通知駕駛
      員，並公佈於公告欄云云（見本院卷第22、52頁）。又據
      證人即當時被上訴人公司旗楠站之站長丁○證稱：「（法
      官問：統聯公司95年7 月4 日解僱上訴人，有無將解僱通
      知書寄到旗楠站？）我印象中沒有」、「（法官問：是誰
      通知上訴人遭解僱？）戊○○的解僱，我印象中是我們站
      上的調度員告訴我戊○○被解僱了，不來上班了。當天我
      就沒有看到戊○○。至於是哪一天或哪一位調度員記不得
      了」、「一般情形司機都會打電話來站裡問他有沒有班，
      站裡面的調度員會告訴司機有沒有班」、「一般司機都會
      打電話來問有沒有班，我也都沒有看過解僱令，都是調度
      員告訴我誰被解僱了」、及「（法官問：公司會不會通知
      你主管有解僱司機？）不會，最多是辦公室小姐打電話來
      轉達」等語（見本院卷第85～87頁），雖其證言沒有看過
      解僱令，但既稱「是站上的調度員告訴我戊○○被解僱了
      」，且亦稱「是哪一天或哪一位調度員記不得」，顯然證
      人並未親自處理戊○○的解僱公告，自難以證人所證沒有
      看過解僱令之證言，遽謂被上訴人公司對於戊○○的解僱
      令未予公告或通知。況上訴人於96年8 月7 日提出於原審
      之民事爭點整理摘要暨辯論要旨狀已陳明「被告統聯公司
      係於同年7 月3 日，告知原告已遭解僱」（見原審卷第97
      頁），是上訴人自係已知悉被解僱，始未再於7 月4 日起
      上班甚明，上訴人主張伊未收到被上訴人公司將伊解僱之
      通知云云，尚難信實。至上訴人雖又稱95年7 月4 日至6
      日排定特別休假，可見伊不知已遭解僱一事云云，然據被
      上訴人陳稱係因上訴人於95年7 月4 日遭解僱，因此將其
      特別休假10天排在解僱日之後，即95年7 月4 日至7 月13
      日，由上訴人95年7 月之薪資表共領取13日薪資可知云云
      （見本院卷第117 、126 頁）；而證人丁○亦證稱「司機
      不可能一下子休這麼多天，一般特休二天以上就要寫假單
      ，且要事先請，除非解僱的、離職的公司才會把特休假給
      休完。平常在職的不可能連續休這麼多天，除非假單特准
      」等語（見本院卷第86頁），參之上訴人亦不爭執上開95
      年7 月之薪資表之領薪情事，足見上訴人被解僱後之休假
      係被上訴人公司為給與特別休假薪資之故，必非上訴人繼
      續上班，則上訴人此部分抗辯亦無可採。
  ２、按勞工有違反勞動契約或工作規則，情節重大者，雇主得
      不經預告終止契約；雇主依前項第1 款、第2 款及第4 款
      至第6 款規定終止契約者，應自知悉其情形之日起，30日
      內為之，勞動基準法第12條第1 項第4 款、第2 項分別定
      有明文。又上訴人主張被上訴人已於95年3 月8 日知悉系
      爭大客車之修理費為384,100 元，被上訴人卻遲至同年7
      月3 日將上訴人解僱，已逾30日之除斥期間云云，然為被
      上訴人否認並辯稱：被上訴人係於95年6 月22日，經覆議
      鑑定委員會將鑑定結果傳真予被上訴人後始知悉覆議結果
      ，故被上訴人於同年7 月3 日將上訴人解僱，並未逾除斥
      期間等語。查：(2)本件依被上訴人所提出系爭大客車修理
      及拖吊費用之統一發票2 份所載，日期均為95年2 月6 日
      ，固可認被上訴人已於95年2 月6 日即知悉系爭大客車之
      損失已超過200,000 元。惟依行車事故處理辦法第3 項第
      1 款規定：「肇事發生後，駕駛員應予停派‧‧‧」；第
      2 款規定「停派期間依自車車損修復完成或視肇事按和解
      進度於6 個月內復派或依章解僱。」，是被上訴人以上訴
      人發生系爭車禍為由，於95年1 月4 日將上訴人停派即停
      職停薪，嗣至同年5 月12日將上訴人復職，並未違反上揭
      於停派後應於6 個月內復派之規定。又上訴人於95年5 月
      9 日經被上訴人公司約談時，向被上訴人表示：伊不服台
      南區鑑定委員會之鑑定結果，已申請覆議。因覆議結果尚
      未出來，伊同意被上訴人公司將伊復派。如覆議結果，伊
      為肇事主因且車損超過200,000 元，伊同意依行車事故處
      理辦法處分等語，有上訴人不爭執其真正之被上訴人公司
      在職員工約談筆錄1 份附卷可憑（見原審卷第26頁），是
      被上訴人辯稱因上訴人不服台南區鑑定委員會之鑑定結果
      而申請覆議，被上訴人同意待覆議結果後再為處理等語，
      自可信實。而被上訴人係於95年6 月22日，經覆議鑑定委
      員會將鑑定結果傳真予被上訴人而知悉覆議結果，並有覆
      議鑑定委員會96年10月1 日府覆議字第0950 20234B 號函
      文及本院公務電話紀錄各1 份（見原審卷第157 、159 頁
      ）在卷可憑，堪認為真實。則被上訴人既係於95年6 月22
      日知悉覆議結果，斯時被上訴人始確定上訴人就系爭車禍
      應負過失責任，故被上訴人係於95年6 月22日始知悉被上
      訴人已符合上開規定之解僱事由，則被上訴人於同年7 月
      4 日將被上訴人解僱並公告，自未逾30日之除斥期間。上
      訴人主張被上訴人解僱上訴人已逾30日之除斥期間云云，
      自不足採信。
（四）依上所述，查被上訴人公司將上訴人解僱既係合法，則上
      訴人主張其於95年6 月份所領薪資52,062元（日薪1,735.
      4 ，即52,062÷30＝1,735.4） 計算，被上訴人自95年1
      月4 日起至7 月31日止共計短發165 日之薪資，且被上訴
      人公司積欠上訴人自95年8 月起至96年6 月止共計11個月
      之薪資，合計被上訴人公司積欠上訴人之薪資為859,023
      元（1,735.4 ×165 ＋52,062×11＝859,023） ，又被上
      訴人公司係非法將上訴人解僱，是上訴人自無補服上開期
      間勞務之義務，依系爭勞動契約之法律關係，求為命被上
      訴人公司應給付伊薪資85萬9,023 元，核屬無據，不能准
      許。
五、綜據上述，本件上訴人主張其雖因過失而發生系爭車禍，致
    被上訴人受有系爭大客車修理費407,400 元之損失，但被上
    訴人依據系爭工作規則第48條第71款及行車事故處理辦法第
    2 條第1 項規定將上訴人解僱，並不合法，且被上訴人所為
    解僱已逾勞動基準法第12條第2 項規定之30日除斥期間，又
    未通知上訴人等情，為不足採，從而，上訴人主張本於系爭
    勞動契約之法律關係，請求被上訴人給付85萬9,023 元及自
    96年7 月16日起至清償日止按年息5%計算之利息，為無理由
    ，不應准許。原審為上訴人敗訴之判決，並無不合。上訴意
    旨指摘原判決不當，求予廢棄改判，為無理由，應予駁回。
六、兩造其餘攻擊防禦之方法，核與本判決之基礎不生影響，自
    不一一論述，附此敘明。
七、據上論結，本件上訴為無理由，依民事訴訟法第449 條第1
    項、第78條，判決如主文。
中    華    民    國    97    年    5     月    30    日
                            勞工法庭
                                審判長法官  黃金石
                                法      官  謝肅珍
                                法      官  林健彥
以上正本證明與原本無異。
本件不得上訴。
中    華    民    國    97    年    5     月    30    日
                                書  記  官  魏文常


司法院資訊處製作；財團法人民間司法改革基金會備份。
